【裁判字號】    97,消債更,1925
【裁判日期】    980518
【裁判案由】    更生事件
【裁判全文】
臺灣板橋地方法院民事裁定          97年度消債更字第1925號
聲  請  人  甲○○
上列當事人因消費者債務清理事件，聲請更生，本院裁定如下：
    主  文
債務人甲○○自中華民國九十八年五月十八日下午四時起開始更
生程序。
    理  由
一、按法院開始更生程序之裁定，應載明其年、月、日、時，並
    即時發生效力，消費者債務清理條例第45條第1 項定有明文
    。
二、本件聲請人主張：其有不能清償債務情事，前已提出債權人
    清冊，以書面向最大債權金融機構台新國際商業銀行請求依
    銀行公會債務協商機制協商債務清償方案協商成立，自95年
    5 月起分120 期，利率0%，每月清償新台幣（下同）44,085
    元，至全部清償為止。聲請人自95年5 月起自97年4 月止，
    共繳款26期，繳款總額1,146,210 元。然聲請人於協商成立
    後即長期入不敷出，為支應家庭開支乃向民間友人借貸40萬
    元，約定每月需還款40,000元，以致家庭開銷增加。聲請人
    另參與民間互助會，遭友人借用聲請人之名義標下會款120
    萬元後惡性倒會，致聲請人須每月代繳會款約10,000元，增
    加支出而無力履行協商條件。故有不可歸責於己之事由致履
    行顯有重大困難，且其無擔保或無優先權之債務總額未逾
    1,200 萬元，復未經法院裁定開始清算程序或宣告破產，爰
    聲請更生等語。
三、經查：聲請人主張之上開事實，業據提出財產及收入狀況說
    明書、財政部國稅局財產歸屬資料清單、95年度及96年度綜
    合所得稅各類所得資料清單、戶籍謄本、債權人清冊、財團
    法人金融聯合徵信中心當事人綜合信用報告、財團法人金融
    聯合徵信中心債權人清冊、香港商上海匯豐銀行前置協商退
    件通知函、協議書、台新銀行債務協商繳款明細等件為證，
    堪信屬實。本院審酌聲請人任職於臺北榮民總醫院，每月實
    際薪資所得（含公教儲金10,000元）約7 萬元左右，有聲請
    人提出之員工薪俸單附卷可憑。而聲請人每月基本生活開支
    （含聲請人配偶及1 名子女扶養費）約24,292元、房貸支出
    為17,400元，有聲請人於98年2 月17日提出之民事陳報狀之
    記載可憑及匯豐銀行房貸繳款明細表附卷可憑。是聲請人每
    月收入扣除上開必要支出後，僅餘28,308元，顯無法履行每
    月協商還款金額44,085元。聲請人主張其繼續履行協商內容
    有重大困難，不得已於97年4 月毀諾，此事由非債務人主觀
    惡意不履行協議，實係客觀上確有不可歸責於債務人之事由
    ，尚屬可採。此外，本件復查無消費者債務清理條例第6 條
    第3 項、第8 條或第46條各款所定駁回更生聲請之事由存在
    ，則債務人聲請更生，應屬有據，爰裁定如主文。
中    華    民    國    98    年    5     月    18    日
                  民事第三庭    法  官  許月珍
上為正本係照原本作成
本件不得抗告
本裁定已於98年5月18日下午4 時公告。
中    華    民    國    98    年    5     月    18    日
                                書記官  劉鴻傑


司法院資訊處製作；財團法人民間司法改革基金會備份。
